【裁判字號】    99,抗,1145
【裁判日期】    990930
【裁判案由】    聲請減刑
【裁判全文】
臺灣高等法院刑事裁定                  99年度抗字第1145號
抗  告  人
即 受 刑人  甲○○
上列抗告人即受刑人因聲請減刑及定應執行刑案件，不服臺灣桃
園地方法院，中華民國99年8 月30日裁定（99年度聲減字第50號
），提起抗告，本院裁定如下：
    主  文
抗告駁回。
    理  由
一、原裁定意旨略以：抗告人即受刑人甲○○因附表所示之罪，
    經臺灣臺北地方法院及臺灣桃園地方法院先後判處如附表所
    示之刑，均經分別確定在案，且附表編號1 所示之罪，犯罪
    時間在中華民國96年4月24日以前，合於減刑條件，並就附
    表所示之罪，爰依中華民國96年罪犯減刑條例第2條第1項第
    3款、第8條第1項、第10條第1項，修正前刑法第51條第5款
    ，予以減刑及定應執行之刑為有期徒刑10月等語。
二、抗告意旨略稱：原裁定附表編號1所示之罪，伊於95年8月18
    日在高雄第二監獄執行完畢，有臺灣桃園地方法院檢察署94
    年度執字第1233號執行指揮書可查證，應予執行完畢論處，
    原審就附表所示之罪合併定應執行刑，自使伊平白枉受2個
    月人身自由之拘束，原裁定顯有違誤，懇請鈞院詳查云云。
三、惟查：
(一)按裁判確定前犯數罪者，併合處罰之，又數罪併罰，有二裁
    判以上者，依刑法第51條之規定，定其應執行之刑，刑法第
    50條、第53條分別定有明文。且被告犯應併合處罰之數罪，
    經法院以判決或裁定定其數罪之應執行刑確定者，該數罪是
    否執行完畢，係以所定之應執行刑全部執行完畢為斷，其在
    定應執行刑之前已先執行之部分，因嗣後與他罪合併定應執
    行刑，由檢察官換發執行指揮書執行應執行刑，其前已執行
    之部分，僅應予扣除，尚不能認為已執行完畢。亦即若僅數
    罪中之一罪所宣告之刑執行完畢，而數罪合併所定應執行之
    刑尚未執行完畢者，該符合數罪併罰之數罪均屬尚未執行完
    畢（最高法院93年台非字第298號裁定意旨參照）。
(二)本件抗告人所犯如原裁定附表編號2所示之罪，犯罪時間在
    原裁定附表編號1所示之罪判決確定日之前，合於數罪併罰
    之要件，自應依刑法第53條規定定其應執行刑。又抗告人所
    犯原裁定附表編號1之罪所處之有期徒刑4月，雖先於95年8
    月18日執行完畢，然依上開說明，因原裁定附表所示二罪，
    既符合數罪併罰之規定，自應依刑法第53條規定定其應執行
    刑，且於所定之應執行刑執行完畢前，原裁定附表編號1所
    示之罪所處之刑自不得謂已執行完畢。至已經執行之部分自
    不能重複執行，僅係檢察官將來指揮執行應執行刑時如何扣
    除折抵之問題，抗告意旨執此指摘原裁定違誤云云，容有誤
    解。原審就抗告人所犯如附表所示之二罪，依前揭規定，定
    其應執行刑為有期徒刑10月，經核於法並無不合。抗告人指
    摘原裁定不當，為無理由，應予駁回。
據上論斷，應依刑事訴訟法第四百十二條，裁定如主文。
中    華    民    國    99    年    9     月    30    日
                  刑事第十一庭      審判長法  官  許宗和
                                          法  官  潘進柳
                                          法  官  沈君玲
以上正本證明與原本無異。
不得再抗告。
                                          書記官  彭于瑛
中    華    民    國    99    年    10    月    5     日

司法院資訊處製作；財團法人民間司法改革基金會備份。
